【裁判字號】    99,訴,30
【裁判日期】    990826
【裁判案由】    違反毒品危害防制條例
【裁判全文】
臺灣雲林地方法院刑事判決                99年度訴字第30號
公  訴  人  臺灣雲林地方法院檢察署檢察官
被      告  乙○○
指定辯護人  張智學律師
上列被告因違反毒品危害防制條例案件，經檢察官認與本院審理
之98年度訴字第634 號，具有數人共犯一罪之相牽連關係，追加
起訴（98年度偵字第5458號），本院判決如下：
    主    文
乙○○所犯罪名及處罰，詳如附表一「所犯罪名及刑責」欄所示
。應執行有期徒刑貳年。緩刑伍年，並應於本判決確定之翌日起
年內，依執行檢察官之命令，向指定之政府機關、政府機構、
行政法人、社區或其他符合公益目的之機構或團體，提供貳佰肆
拾小時之義務勞務；緩刑期間內付保護管束。未扣案之販賣第三
級毒品所得新臺幣貳仟元應與丙○○連帶沒收，如全部或一部不
能沒收時，以其與丙○○之財產連帶抵償之。
    事    實
一、乙○○明知愷他命（Ketamine，又稱K 他命），係毒品危害
    防制條例所明定之第三級毒品，依法不得販賣，竟與丙○○
    （本院另行審結）共同意圖營利，而基於販賣第三級毒品愷
    他命之犯意聯絡，先後於附表一編號1.至2.所示時間、地點
    ，共同販賣愷他命：
  (一)共同販賣愷他命與甲○○（附表一編號1.）
    丙○○於民國98年05月13日00時09分、27分許，持用原屬其
    所有不詳廠牌行動電話（搭配他人所有之門號0000000000號
    晶片卡1 枚，嗣已轉賣，均未扣案）與持用0000000000門號
    行動電話之丁○○（無犯意聯絡）居間聯絡，相約在雲林縣
    二崙鄉某便利商店交易（通話內容詳如附表二編號1.）。而
    於同日稍後，丙○○推由乙○○在上開地點，將愷他命5 公
    克販賣與丁○○之友人甲○○，並自甲○○處得款新臺幣（
    下同）2,000 元（未扣案）。
  (二)共同販賣愷他命與丁○○（附表一編號2.）
    丙○○於98年05月13日00時35分、47分及01時02分許，持用
    原屬其所有不詳廠牌行動電話（搭配他人所有之門號000000
    0000號晶片卡1 枚，嗣已轉賣，均未扣案）與持用00000000
    00門號行動電話之丁○○聯絡，兩人相約在西螺鎮愛琴海汽
    車旅館附近便利商店交易（通話內容詳如附表二編號2.）。
    而於同日稍後，丙○○推由乙○○在上開地點，以賒欠之方
    式（迄未給付），將價格1,000 元之愷他命3 公克販賣與丁○○。
二、嗣因偵辦丙○○所涉前開已起訴案件，發現乙○○與丙○○
    共同販賣毒品，循線而查知上情。
三、案經臺灣雲林地方法院檢察署檢察官指揮彰化縣警察局偵辦
    後起訴暨追加起訴。
    理    由
壹、程序部分（即證據能力部分）：
一、電話監聽譯文（通訊監察譯文），僅屬依據監聽錄音結果予
    以翻譯之文字，固具文書證據之外觀，但實際上仍應認監聽
    所得之錄音帶，始屬調查犯罪所得之證物，乃刑事訴訟法第
    165 條之1 第2 項所稱之新科技證物，如其蒐證程序合法，
    且當事人已承認監聽錄音譯文之內容屬實，或對於該譯文內
    容並無爭執，而法院復已就該譯文依法踐行調查證據程序者
    ，該監聽錄音之譯文即與播放錄音有同等價值，自有證據能
    力（最高法院98年度臺上字第527 號判決意旨參照）。查卷
    附通訊監察譯文，係警員依據本院以98年度聲監字第150 號
    所核發之通訊監察書，於核准通訊監察期間內，對於共犯丙○○所使用之0000000000號行動電話進行通訊監察之事實，
    有上開通訊監察書暨通訊監察譯文各1 份（見警卷(三)第18頁
    ；98偵5458號卷第06頁至第07頁）在卷可佐，而被告乙○○
    及辯護人亦同意上開通訊監察譯文有證據能力（見99訴30
    號卷第18頁反面），復經本院於審理時就上開通訊監察譯文
    依法提示被告及辯護人，踐行調查證據之程序，經核與監聽
    錄音具有相同之價值，自有證據能力。
二、被告以外之人於偵查中向檢察官所為之陳述，除顯有不可信
    之情況者外，得為證據，刑事訴訟法第159 條之1 第2 項定
    有明文。檢察官在偵查中對被告以外之人所為之偵查筆錄，
    性質上屬傳聞證據，惟刑事訴訟法規定檢察官代表國家偵查
    犯罪、實施公訴，依法其有訊問被告、證人及鑑定人之權，
    證人、鑑定人並須具結，而實務運作時，檢察官偵查中向被
    告以外之人所取得之陳述，原則上均能遵守法律規定，不致
    違法取供，其可信度極高。職是，被告以外之人前於偵查中
    已具結而為證述，除反對該項供述得具有證據能力之一方，
    已釋明「顯有不可信之情況」之理由外，不宜遽指該證人於
    偵查中之陳述不具證據能力。證人丁○○於檢察官面前之證
    述筆錄（見98偵2742號卷(四)第67頁至第70頁），係檢察官令
    其以證人身分具結後所為之證述，有上開證人結文1 份附卷
    可稽（見98偵2742號卷(四)第71頁），被告及辯護人均未提及
    檢察官在訊問時有何不法取供之情形，亦未釋明證人丁○○
    之證述有何顯不可信之情況，依上開規定，證人丁○○在檢
    察官面前之證述筆錄，自得作為本案證據使用。
三、又被告以外之人於審判外之陳述，雖不符刑事訴訟法第159
    條之1 至之4 等4 條規定，而經當事人於審判程序同意作為
    證據，法院審酌該陳述作成時之情況，認為適當者，亦得作
    為證據，同法第159 條之5 第1 項定有明文。經查，除上開
    證人在檢察官面前之證述筆錄外，本判決後開引用被告以外
    之人於審判外之陳述，原則上均不得作為證據使用，惟被告
    及辯護人在本院審理中均明示同意上開證據有證據能力（見
    99訴30號卷第18頁反面），本院審酌上開證據製作時之情況
    ，並無違法不當之情事，認為以之作為證據應屬適當，揆諸
    前開規定，應認該等供述證據例外具有證據能力。
乙、實體部分：
一、認定犯罪事實所憑之證據及理由：
    上開犯罪事實，業據被告於偵查中及本院審理時均坦承不諱
    （見99訴30號卷第17頁反面、第92頁至第93頁、第95頁反面
    ），核與證人丁○○於警詢及偵訊時證述情節相符（見98偵
    5458號卷第15頁至第19頁；98偵2742號卷(四)第67頁至第70頁
    ），並有本院98年度聲監字第150 號通訊監察書暨00000000
    00號行動電話號碼之通訊監察譯文各1 份（見警卷(三)第18頁
    ；98偵5458號卷第06頁至第07頁）、0000000000門號行動電
    話通聯調閱查詢結果1 份（見98偵5458號卷第31頁至第35頁
    ）、證人丁○○指認相片之彰化縣警察局指認犯罪嫌疑人紀
    錄表1 份（見98偵5458號卷第24頁）、臺灣雲林地方法院檢
    察署檢察官99年度偵字第195 號緩起訴處分書1 份（見99訴
    30號卷第50頁）、共犯丙○○於99年06月02日98年度訴字第
    634 號之審判筆錄1 份（見99訴30號卷第59頁至第81頁）等
    附卷可證。復佐以證人丁○○經警方採尿送驗之結果，呈現
    「K 他命陽性」反應，此有詮昕科技股份有限公司濫用藥物
    尿液檢驗報告及尿液送檢真實姓名對照表各1 份附卷可查（
    見98訴634 號卷(一)第126 頁、第161 頁），足認證人丁○○
    確有對外購買愷他命之需求。又被告雖供稱未因販賣毒品而
    獲有利潤，但共犯丙○○供稱賣1,500 元之愷他命約賺100
    至200 元（見98訴634 號卷(二)第106 頁），是被告主觀上有
    藉共同販賣愷他命以牟利之意圖甚明。綜上，足認被告之自
    白與事實相符，應堪採信，本案事證明確，被告之犯行亦堪
    認定，應依法論科。
二、論罪科刑之理由：
  (一)毒品危害防制條例之新舊法比較：
    被告於行為後，毒品危害防制條例第4 條第3 項、第17條（
    修正第1 項、增定第2 項），業已修正，並經總統於98年05
    月20日以華總一義字第09800125141 號令公布，已於98年05
    月22日生效施行。修正前毒品危害防制條例第4 條第3 項規
    定：「製造、運輸、販賣第三級毒品者，處5 年以上有期徒
    刑，得併科新臺幣5 百萬元以下罰金。」修正後毒品危害防
    制條例第4 條第3 項則規定為：「製造、運輸、販賣第三級
    毒品者，處5 年以上有期徒刑，得併科新臺幣7 百萬元以下
    罰金。」然被告於偵查及審判中均自白販賣第三級毒品犯行
    ，而修正前毒品危害防制條例第17條之規定為：「犯第4 條
    第1 項至第4 項、第5 條第1 項至第4 項前段、第6 條第1
    項至第4 項、第7 條第1 項至第4 項、第8 條第1 項至第4
    項、第10條或第11條第1 項、第2 項之罪，供出毒品來源，
    因而破獲者，得減輕其刑。」修正後毒品危害防制條例第17
    條則規定：「犯第4 條至第8 條、第10條或第11條之罪，供
    出毒品來源，因而查獲其他正犯或共犯者，減輕或免除其刑
    。犯第4 條至第8 條之罪於偵查及審判中均自白者，減輕其
    刑。」整體比較之下，雖修正後毒品危害防制條例第4 條第
    3 項之罰金刑提高，對行為人不利，然依修正後毒品危害防
    制條例第17條第2 項所為減輕其刑之規定，有期徒刑、罰金
    得減輕其刑至1/2 或2/3 ，自較有利於行為人，故依刑法第
    2 條第1 項但書，綜合上述比較結果，修正後毒品危害防制
    條例之規定較有利於被告，依刑法第2 條第1 項但書規定，
    本件自應適用98年05月22日「修正後」施行之毒品危害防制
    條例之規定。
  (二)愷他命係毒品危害防制條例第2 條第2 項第3 款所稱之第三
    級毒品，不得販賣。核被告就上揭犯罪事實欄一、(一)至(二)所
    示之犯行，均係犯毒品危害防制條例第4 條第3 項販賣第三
    級毒品罪，依被告行為時之修正前毒品危害防制條例第11條
    及第11條之1，持有第三級毒品者，本不成立犯罪。
  (三)被告與丙○○就事實一、(一)至(二)所示之犯行，有犯意聯絡及
    行為分擔，應依刑法第28條規定，論以共同正犯。
  (四)被告就上開事實一、(一)至(二)所犯各罪間，犯意各別，行為互
    殊，應予分論併罰。
  (五)毒品危害防制條例第17條第2項規定：「犯第4條至第8條之
    罪於偵查及審判中均自白者，減輕其刑。」查被告於檢察官
    訊問時坦承共同販賣毒品之犯行（見99訴30號卷第92頁至第
    93頁），且其於本院審理時亦坦承犯行（見99訴30號卷第17
    頁反面、第95頁反面），是被告就上揭事實所示之各次犯行
    ，均應減輕其刑。
  (六)販賣第三級毒品罪之法定刑為「5年以上有期徒刑，得併科
    新臺幣700萬元以下罰金」。然同為販賣第三級毒品者，其
    原因動機不一，犯罪情節未必盡同，或有大盤毒梟者，亦有
    中、小盤之分，所造成危害社會之程度自屬有異，法律科處
    此類犯罪所規定之法定最低本刑卻同為「5年以上有期徒刑
    ，得併科新臺幣700萬元以下罰金」，顯有違「罰當其罪」
    之原則。職是之故，若審酌個案情狀，認為處以低於上開刑
    期，即可收懲儆之效，並足以達到防衛社會目的者，自非不
    可依客觀之犯行與主觀之惡性二者加以考量其情狀，是否有
    可憫恕之處，適用刑法第59條之規定酌量減輕其刑，期使個
    案裁判之量刑能斟酌至當，符合比例原則。而本件被告係因
    與共犯丙○○為兄弟，2 次販賣愷他命之行為均因受丙○○
    之託而與之共犯，且販賣所得均歸丙○○所有，是被告之惡
    性及犯罪情節均核與大量走私進口毒品之所謂「大盤」、「
    中盤」毒販迥然不同，如不論其情節輕重，遽處以販賣第三
    級毒品罪之法定刑，誠屬情輕法重，過於嚴苛，亦難謂符合
    罪刑相當性及比例原則。從而，本院參酌以上各情，以被告
    觸犯本罪之原因、背景及其客觀環境等具體情狀，認在客觀
    上足以使人感覺過苛而引起一般之同情，尚非無可憫恕，認
    得適用刑法第59條規定酌減其刑。基上，本院認被告就事實
    欄一、(一)至(二)所示之各次犯行，爰均依刑法第59條規定酌減
    其刑，並均依法遞減之。
  (七)又「數罪併罰，分別宣告其罪之刑，依下列各款定其應執行
    者：五、宣告多數有期徒刑者，於各刑中之最長期以上，各
    刑合併之刑期以下，定其刑期。但不得逾30年。」刑法第51
    條第5款定有明文。又法律上屬於自由裁量事項，尚非概無
    法律性之拘束，在法律上有其外部界限及內部界限。前者係
    法律之具體規定，使法院得以具體選擇為適當裁判。後者則
    指法院為自由裁量時，應考量法律之目的，法律秩序之理念
    所在。法院為裁判時，二者均不得有所踰越。在數罪併罰定
    應執行刑之案件，法院所為刑之酌定，固屬自由裁量事項，
    然對於法律之內、外部界限，仍均應受其拘束（最高法院94
    年度臺非字第21號裁判要旨足供本案定刑之參考）。從而，
    數罪併罰在定應執行之刑之際，自應再為應執行之刑的決定
    ，亦屬一種特別的量刑過程，其考量結果，並非單純表示一
    種數罪刑度的總和而已，而是再次對於同一行為人責任的檢
    視。相較於刑法第57條所定科刑時應審酌的事項係對一般犯
    罪行為之裁量；而定應執行刑之宣告，則屬一種對犯罪人本
    身及所犯之各種犯罪的綜合判斷。申言之，定應執行刑的宣
    告，並非僅在法定範圍內為自由裁量，更應注意由行為人所
    犯數罪所反映出行為人之人格特性，並考量刑法目的及相關
    刑事政策，妥為宣告。而刑法的功能中，除一般預防及特別
    預防之外，更重要的是行為人再社會化及具體的社會保護作
    用，否則加諸過度之刑罰於被告，徒僅造成責任報應，去實
    現一個未知、抽象的正義。因此，是否為被告長期性監禁宣
    告的同時，應一併考量被告犯案情節對社會之衝擊，並注意
    此舉是否造成被告更生絕望的心理反應，使得被告的人格遭
    受完全性地抹滅。換言之，必須考量刑罰手段的相當性，儘
    量選擇能使受刑人回歸社會生活之刑罰方法。法官無法以所
    謂「治亂世用重典」之理由，加重刑罰以圖遏止歪風，不能
    過度強調所謂一般預防的刑罰目的。實則，就人性尊嚴及人
    權的思想而言，任何一個人均非他人的工具，以加重被告的
    刑罰作為達到阻嚇其他人犯罪的手段，則被告已淪為教化社
    會大眾的工具，喪失了作為一個人的主體性，這均與我國刑
    事政策之立法有違。此應為最高法院所揭示「內部界限」之
    內涵。
  (八)爰審酌被告為本件販毒行為，非僅戕害身心，有害國民健康
    ，更可能引發各種犯罪，對國家社會治安之危害非淺，惟被
    告於偵查及本院審理時均坦承犯行，犯後態度尚佳，且其僅
    23歲，正值青壯之年，若能改過遷善，早日回歸家庭與社會
    ，將來仍能有所作為，兼衡刑罰之目的亦含有教化被告及使
    其將來不再發生犯罪現象之作用，及被告為高職畢業，教育
    程度不高，以及辯護人及被告對於刑度之意見及刑罰之內部
    界限等一切情狀，量處被告所犯各罪如附表一編號1.至2.所
    示之刑，再就其所犯上開罪刑部分定其應執行之刑如主文所
    示。末查，被告前未曾受有期徒刑以上刑之宣告，有臺灣高
    等法院被告之前案紀錄表1 份在卷可按，被告犯後坦承犯行
    ，已見悔意，且本件乃肇因於被告之弟即共犯丙○○之故，
    致其一時失慮初罹刑典，經此教訓，當知警惕而無再犯之虞
    ，又被告目前有正當工作，是本院綜合上開等情，認被告所
    宣告之刑，以暫不執行為適當，爰併予宣告緩刑5 年，以啟
    自新。另審酌上開所宣告之刑雖暫無執行之必要，惟為強化
    被告之法治概念及盼其遠離不當環境，俾於緩刑期內能深知
    警惕，避免緩刑宣告不致輕易遭到撤銷，爰併依刑法第74條
    第2 項第5 款規定，命被告向政府機關、政府機構、行政法
    人、社區或其他符合公益目的之機構或團體提供240 小時之
    義務勞務（註：被告行為後，刑法第74條第2 項第5 款規定
    ，雖於98年06月10日修正，而於98年09月01日施行，然其刑
    罰法律並未變更，且關於行為人是否符合緩刑要件，其判斷
    標準，非以行為時法律為依據，而係以裁判時法律為依據，
    蓋緩刑條件並非針對行為而設，而係針對宣告刑作為宣告緩
    刑條件，故本件關於被告緩刑之宣告要件，仍應適用修正後
    刑法第74條規定。至於被告究應向何機構團體提供義務勞務
    ，屬執行之問題，應由執行檢察官斟酌全案情節及各機關、
    法人、社區、團體之需求，妥為指定）；另依刑法第93條第
    1 項第2 款規定，併予宣告於緩刑期間付保護管束，俾能由
    觀護人予以適當督促，以發揮附條件緩刑制度之立意及避免
    短期自由刑執行所肇致之弊端，以期符合本件緩刑目的。
三、沒收方面：
  (一)毒品危害防制條例第19條第1 項關於沒收之規定，係採義務
    沒收主義，凡屬被告或共同正犯所有，供販賣毒品所用或因
    犯罪所得之物，均應宣告沒收，如不能沒收時，追徵其價額
    或以其財產抵償之。又毒品危害防制條例第19條第1 項規定
    ，係採義務沒收主義，故販賣毒品所得金錢，如能認定確係
    販賣毒品所得款項，應宣告沒收，不以當場搜獲扣押者為限
    ，但因其並無「不問屬於犯人與否，沒收之」之特別規定，
    自仍以沒收物屬於犯人所有者為限，始得依該規定予以沒收
    。如所得財物為金錢而無法沒收時，應以其財產抵償之，而
    不發生追徵價額問題（最高法院93年度臺上字第1218號、第
    2670號、第2743號判決意旨可參）。另犯罪所得及供犯罪所
    用之物若為金錢以外之其他財物而無法沒收時，因其實際價
    值不確定，應追徵其價額，使其繳納與原物相當之價額，並
    無以其財產抵償之問題（最高法院99年度第5 次刑事庭會議
    決議參照）。再者，共同實行犯罪之人，在合同意思範圍內
    ，各自分擔犯罪行為之一部，相互利用他方之行為，以遂行
    其犯罪之目的，即應就其全部所發生之結果，共同負責。因
    此，共同正犯之犯罪所得，係合併計算，為避免執行時發生
    重複沒收之情形，故各共同正犯間係採連帶沒收主義，於各
    該共同正犯之同一或先後所為之判決內，於裁判時應就共同
    正犯諭知連帶沒收，不得就全體共同正犯之總所得，對各該
    共同正犯分別重複諭知沒收（最高法院97年度臺上字第4808
    號判決意旨參照）。準此，未扣案之被告與丙○○共同販賣
    第三級毒品愷他命與甲○○得款2,000元（即附表一編號1.
    ），應與丙○○連帶沒收，如全部或一部不能沒收時，以其
    與丙○○之財產連帶抵償之。至於丁○○所賒欠1,000 元部
    分，因尚未收取，自不得列入販毒所得，乃不予宣告沒收，
    附此敘明。
  (二)另共犯丙○○持用之未扣案不詳廠牌行動電話1 支（搭配他
    人所有之門號0000000000號晶片卡1 枚）已轉賣他人，而非
    屬其所有，亦據其供承在卷（見99訴30號卷第76頁），爰不
    予宣告沒收。
據上論斷，應依刑事訴訟法第299 條第1 項前段，現行毒品危害
防制條例第4 條第3 項、第17條第2 項、第19條第1 項，刑法第
2 條第1 項、第11條前段、第28條、第59條、第51條第5 款、第
74條第1 項第1 款、第2 項第5 款、第93條第1 項第2 款，判決
如主文。
本案經檢察官陳宏瑋到庭執行職務。
中    華    民    國    99    年    8     月    26    日
                  刑事第七庭    審判長法  官  許佩如
                                      法  官  楊欣怡
                                      法  官  王紹銘
以上正本證明與原本無異。
如不服本判決應於收受判決後10日內向本院提出上訴書狀，並應
敘述具體理由；其未敘述上訴理由者，應於上訴期間屆滿後20日
內向本院補提理由書（均須按他造當事人之人數附繕本）。「切
勿逕送上級法院」。
                                      書記官  徐基典
中    華    民    國    99    年    8     月    26    日
附錄論罪科刑法條：
【毒品危害防制條例第4 條第3 項】
  製造、運輸、販賣第三級毒品者，處五年以上有期徒刑，得併
  科新臺幣七百萬元以下罰金。
附表一（被告論罪科刑之部分）：
┌─────┬───────┬─────────┬───────────┐
│  編號    │時間        │犯行            │   所犯罪名及刑責     │
│          │地點        │購毒者          │                      │
│          │              │金額            │                      │
├─────┼───────┼─────────┼───────────┤
│1.犯罪事實│98年05月13日│與丙○○共同販賣│乙○○共同販賣第三級毒│
│  一、(一)  │  凌晨00時09分│  第三級毒品愷他命│品，處有期徒刑壹年柒月│
│          │  許。        │  5 公克。        │。未扣案之販賣第三級毒│
│          │雲林縣二崙鄉│甲○○。        │品所得新臺幣貳仟元應與│
│          │  某便利商店。│新臺幣2,000 元。│丙○○連帶沒收，如全部│
│          │              │                  │或一部不能沒收時，以其│
│          │              │                  │與丙○○之財產連帶抵償│
│          │              │                  │之。                  │
├─────┼───────┼─────────┼───────────┤
│2.犯罪事實│98年05月13日│與丙○○共同販賣│乙○○共同販賣第三級毒│
│  一、(二)  │  凌晨00時47分│  第三級毒品愷他命│品，處有期徒刑壹年陸月│
│          │  許。        │  3 公克          │。                    │
│          │西螺鎮之愛琴│丁○○          │                      │
│          │  海汽車旅館附│新臺幣1,000 元（│                      │
│          │  近某便利商店│  賒欠，迄未給付）│                      │
│          │  。          │  。              │                      │
└─────┴───────┴─────────┴───────────┘
附表二（通訊監察譯文）：
┌─┬──────┬──────────────────┬───────┐
│編│時      間  │通  訊  監  察  譯  文  內  容      │備      考    │
│號│            │                                    │              │
├─┼──────┼──────────────────┼───────┤
│一│98年05月13日│A ：0000-000000（丁○○）           │(一)起訴書犯罪事│
│  │00時09分29秒│B ：0000-000000（丙○○）           │  實一(一)      │
│  │            │                                    │(二)通訊監察譯文│
│  │            │B ：喂，有啦，我有叫人過去啊。      │  ：98偵5458卷│
│  │            │A ：好啊，過去二崙啊，你有跟他講嗎。│  第6 頁      │
│  │            │B ：有。                            │(三)本院98年度聲│
│  │            │A ：好啦。                          │  監字第150 號│
│  ├──────┼──────────────────┤  通訊監察書  │
│  │98年05月13日│A ：0000-000000（丁○○）           │              │
│  │00時27分16秒│B ：0000-000000（丙○○）           │              │
│  │            │                                    │              │
│  │            │B ：怎樣。                          │              │
│  │            │A ：何時又漲了。                    │              │
│  │            │B ：我今天下午不是有告訴你嘛。      │              │
│  │            │A ：你是說今天喔。                  │              │
│  │            │B ：嘿啊，那是早就漲了，是我沒事先告│              │
│  │            │    訴你。                          │              │
│  │            │A ：沒啦，你這要事先講一下啦。      │              │
│  │            │B ：下午我去找你那時。              │              │
│  │            │A ：我以為你不知道說何時。          │              │
│  │            │B ：早就已經漲了，我沒事先告訴你，你│              │
│  │            │    來找我那次不用了。              │              │
│  │            │A ：不要啦，這次先不要，下次再補你啦│              │
│  │            │    ，這次忽然打電話來講，我說那有，│              │
│  │            │    我才叫你哥聽，你哥說要問你。    │              │
│  │            │B ：喔，好啦，好啦。                │              │
│  │            │A ：你你要打電話跟你哥講喔。        │              │
│  │            │B ：我哥就沒拿電話。                │              │
│  │            │A ：這樣我打電話跟他講喔。          │              │
│  │            │B ：好。                            │              │
├─┼──────┼──────────────────┼───────┤
│二│98年05月13日│A ：0000-000000（丁○○）           │(一)起訴書犯罪事│
│  │00時35分08秒│B ：0000-000000（丙○○）           │  實一(二)      │
│  │            │                                    │(二)通訊監察譯文│
│  │            │B ：喂，怎樣。                      │  ：98偵5458卷│
│  │            │A ：你打電話給你哥，叫他來找我一下，│  第6-7 頁    │
│  │            │    我朋友還要。                    │(三)本院98年度聲│
│  │            │B ：喔。                            │  監字第150 號│
│  │            │A ：不是那裡喔，你叫他要來西螺找我喔│  通訊監察書  │
│  │            │    。                              │              │
│  │            │B ：要去西螺找你。                  │              │
│  │            │A ：嘿，我朋友在這。                │              │
│  │            │B ：我看他的電話打得通嗎。          │              │
│  │            │A ：好，你馬上告訴我喔。            │              │
│  │            │B ：好。                            │              │
│  ├──────┼──────────────────┤              │
│  │98年05月13日│A ：0000-000000（丁○○）           │              │
│  │00時47分45秒│B ：0000-000000（丙○○）           │              │
│  │            │                                    │              │
│  │            │B ：他說你在西螺那裡。              │              │
│  │            │A ：西螺愛琴海你知道嗎。            │              │
│  │            │B ：在全家萊爾富那裡嗎。            │              │
│  │            │A ：嘿，對在全家這，你叫他來愛琴海這│              │
│  │            │    ，我下來。                      │              │
│  │            │B ：來便利商店那就對啊。            │              │
│  │            │A ：你跟他說來愛琴海那裏就對了，那裏│              │
│  │            │    有一間大世界你知道嗎            │              │
│  │            │B ：不然我叫他去便利商店等你好了    │              │
│  │            │A ：好，你叫他到打給我。            │              │
│  ├──────┼──────────────────┤              │
│  │98年05月13日│A ：0000-000000（丁○○）           │              │
│  │01時02分56秒│B ：0000-000000（丙○○）           │              │
│  │            │                                    │              │
│  │            │B ：喂。                            │              │
│  │            │A ：他這明天過來跟我收。            │              │
│  │            │B ：啊。                            │              │
│  │            │A ：因為我朋友酒醉了，我不敢跟他拿皮│              │
│  │            │    包，明天你睡起來過來跟我收。    │              │
│  │            │B ：好。                            │              │
└─┴──────┴──────────────────┴───────┘

司法院資訊處製作；財團法人民間司法改革基金會備份。
